【裁判字號】    99,易緝,32
【裁判日期】    990421
【裁判案由】    竊盜
【裁判全文】
臺灣臺南地方法院刑事判決              99年度易緝字第32號
公  訴  人  臺灣臺南地方法院檢察署檢察官
被      告  劉祥和
上列被告因竊盜案件，經檢察官提起公訴（九十六年度偵字第一
二三二一號），因被告於本院準備程序中就被訴犯罪事實為有罪
之陳述，經本院裁定改依簡式審判程序審理，茲判決如下：
    主  文
劉祥和攜帶兇器竊盜，處有期徒刑陸月，如易科罰金，以新臺幣
壹仟元折算壹日，扣案老虎鉗壹把沒收。緩刑年。
    事實及理由
一、本件犯罪事實及證據，除證據部分應補正被告於本院訊問時
    之自白外，餘均引用檢察官起訴書所載（如附件）。
二、按本件被告劉祥和所犯係死刑、無期徒刑、最輕本刑為三年
    以上有期徒刑以外之罪，其於準備程序就前揭被訴犯罪事實
    為有罪之陳述，經本院告知簡式審判程序之旨，並聽取其與
    公訴人之意見後，認無不得或不宜改依簡式審判程序進行之
    處，爰依刑事訴訟法第二百七十三條之一第一項、第二百八
    十四條之一之規定，裁定改行簡式審判程序審理，並依法不
    受同法第一百五十九條第一項證據能力之限制，合先敘明。
三、另按刑法第三百二十一條第一項第三款之攜帶兇器竊盜罪，
    其所謂「兇器」，種類並無限制，凡客觀上足以對人之生命
    、身體、安全構成威脅，具有危險性之兇器均屬之，且只需
    行竊時攜帶此種具有危險性之兇器為已足，並不以攜帶之初
    有行兇之意圖為必要。查本件被告劉祥和於犯案時所持之老
    虎鉗一把係屬金屬材質，質地剛硬，足以夾起及剪斷鐵線等
    金屬鐵器，客觀上已足對人之生命、身體、安全構成威脅，
    自屬兇器之一種，則被告於深夜持前揭工具竊取被害人郭水
    春所使用之ZN-6213號車牌二面，核其所為即係犯刑法第三
    百二十一條第一項第三款之攜帶兇器竊盜罪。爰審酌被告前
    無刑事犯罪紀錄，有臺灣高等法院被告前案紀錄表一份可按
    ，素行尚可，僅因欲躲避當鋪追討債務，即竊取前岳父即被
    害人郭水春所使用之汽車車牌二面，惡性不輕，惟犯後已坦
    承犯行，所竊得之車牌二面亦已返還被害人，被害人損失甚
    為輕微等一切情狀，量處如主文所示之刑，並諭知易科罰金
    之折算標準，以示懲儆。末查，被告劉祥和前未曾受有期徒
    刑以上刑之宣告，有臺灣高等法院被告前案紀錄表一份在卷
    可稽，其因一時失慮，致罹刑章，現已有正當工作以供營生
    一情，有卷附興億興業有限公司在職證明書一紙可供參考，
    是其經此偵、審教訓後，當知所警惕，信無再犯之虞，本院
    因認所宣告之刑以暫不執行為適當，並諭知緩刑三年，以勵
    自新。扣案老虎鉗一把，係被告所有供其犯本案所用之物一
    節，業據被告供承在卷，爰依刑法第三十八條第一項第二款
    之規定宣告沒收。
四、應依刑事訴訟法第二百七十三條之一第一項、第二百九十九
    條第一項前段、第三百十條之二、第四百五十四條第二項，
    刑法三百二十一條第一項第三款、第七十四條第一項第一款
    、第四十一條第一項前段、第三十八條第一項第二款，判決
    如主文。
五、如不服本判決，應於收受本判決後十日內，向本院提出上訴
    書狀。
本案經檢察官劉順寬到庭執行職務。
中    華    民    國    99    年    4     月    21    日
                  刑事第三庭    法  官  劉秀君
以上正本證明與原本無異。
如不服本判決應於收受本判決後10日內向本院提出上訴書狀，並
應敘述具體理由。其未敘述上訴理由者，應於上訴期間屆滿後20
日內向本院補提理由書狀（均須按他造當事人之人數附繕本）「
切勿逕送上級法院」。
                                書記官  曾盈靜
中    華    民    國    99    年    4     月    21    日
附錄法條：
中華民國刑法第321條
（加重竊盜罪）
犯竊盜罪而有下列情形之一者，處 6 月以上、5 年以下有期徒
刑，得併科新臺幣 10 萬元以下罰金：
一、侵入住宅或有人居住之建築物、船艦或隱匿其內而犯之者。
二、毀越門扇、牆垣或其他安全設備而犯之者。
三、攜帶兇器而犯之者。
四、結夥三人以上而犯之者。
五、乘火災、水災或其他災害之際而犯之者。
六、在車站、埠頭、航空站或其他供水、陸、空公眾運輸之舟、
    車、航空機內而犯之者。
前項之未遂犯罰之。
附件：
臺灣臺南地方法院檢察署檢察官起訴書
                                    96年度偵字第12321 號
  被      告  劉祥和  男  29歲 （民國○○年○月○日生）
                      住臺南縣鹽水鎮飯店里竹圍1之6號
                      居臺南縣永康市○○里○○街74號
                      身分證統一編號：Ｚ000000000號
上列被告因竊盜案件，已經偵查終結，認應提起公訴，茲將犯罪
事實及證據並所犯法條分敘如下：
    犯罪事實
一、劉祥和意圖為自己不法之所有，於民國96年6月17日23時許
    ，攜帶自己所有而客觀上可作為兇器使用之老虎鉗子1支，
    在高雄縣路竹鄉○○村○○路300巷40號前，以前開老虎鉗
    子將車牌自車輛上取下之方式，竊取郭王月雲所有交由郭水
    春使用之車牌號碼ZN-6213號自小客車之車牌2面，得手後將
    之懸掛在其所有之車牌號碼1773-PX號自小客車上使用，藉
    以躲避當舖追討債務，嗣為警於同年7月23日19時許，在臺
    南縣永康市○○街74號前，查獲劉祥和所有之上開車輛懸掛
    前揭失竊車牌，而通知劉祥和到案說明，並扣得作案用之老
    虎鉗子1支。
二、案經郭永春訴由臺南縣警察局永康分局報告偵辦。
    證據並所犯法條
一、上揭犯罪事實，業據被告劉祥和坦承不諱，核與告訴人郭水
    春於警詢時指訴之情節一致，且有扣押書、贓物認領保管單
    、現場照片及車輛尋獲電腦輸入單各乙份在卷可稽，足認被
    告自白與事實相符。本件事證明確，被告犯嫌堪以認定。
二、核被告劉祥和所為，係犯刑法第321條第1項第3款攜帶兇器
    之加重竊盜罪嫌。請審酌被告並無前科，有刑案資料查註紀
    錄表可考，被告於犯後坦承罪行，及其犯罪之動機、手段與
    所生之危害尚屬輕微等一切情狀，科以適當之刑，併宣告緩
    刑，以勵自新。扣案之老虎鉗子1支，為被告所有供犯罪所
    用之工具，業據被告供承在卷，請依刑法第38條第1項第2款
    規定宣告沒收。
三、依刑事訴訟法第251條第1項提起公訴。
       此    致
臺灣臺南地方法院
中    華    民    國    96    年    8    月    24    日
                             檢 察 官  劉 順 寬
本件證明與原本無異
中    華    民    國    96    年    8    月    31    日
                             書 記 官  王 顯 杰
所犯法條：
刑法第321條第1項第3款
（加重竊盜罪）
犯竊盜罪而有左列情形之一者，處6月以上、5年以下有期徒刑：
一  於夜間侵入住宅或有人居住之建築物、船艦或隱匿其內而犯
    之者。
二  毀越門扇、牆垣或其他安全設備而犯之者。
三  攜帶兇器而犯之者。
四  結夥三人以上而犯之者。
五  乘火災、水災或其他災害之際而犯之者。
六  在車站或埠頭而犯之者。

司法院資訊處製作；財團法人民間司法改革基金會備份。
